Inventaris van de archieven van de Generale Staf / Staf van de Bevelhebber der Landstrijdkrachten en de daarbij gedeponeerde archieven, (1903) 1945-1972 (1989)
Nationaal Archief, Den Haag
- Archief van het Kabinet Bureau Nieuw-Guinea, Suriname en de Antillen, 1954-1955, S
  - Nota aan Chef van de Marinestaf betreffende de toezending van een brief van de commandant Landmacht Suriname betreffende de militaire expeditie naar het Eilerts de Haangebergte, 1954.; 4596; 1 stuk
  - Stukken betreffende een in het weekblad "Libelle" verschenen artikel over de verpleegsters in Nieuw-Guinea, 1954.; 4597; 1 omslag
  - Stukken betreffende het ter beschikking stellen van landmachtartsen ten behoeve van de Koninklijke Marine in Nieuw-Guinea, 1954.; 4598; 1 omslag
  - Oefenverslagen van 1 en 2 Suriname Compagnie, 1954-1955.; 4599; 1 omslag
  - Stukken betreffende de nominatieve opgave van de gezinssamenstelling van de militairen bij de Landmacht Suriname, 1954-1955.; 4600; 1 omslag
  - Inschepingsbevelen voor militairen met bestemming Suriname, 1954-1955.; 4601; 1 omslag
  - Surinaams Nieuws, een uitgave van het Commissariaat voor Surinaamse Zaken in Nederland, 1954-1955.; 4602; 1 omslag
  - Sterktestaten van de Landmacht in Suriname, 1954-1955.; 4603; 1 omslag
  - Repatriëringsoverzichten van militairen uit Nieuw-Guinea naar Nederland, 1954-1955.; 4604; 1 omslag
  - Maandverslagen van de Landmacht Suriname, 1954-1955.; 4605; 1 pak
  - Maandverslagen van de Landmacht Nieuw-Guinea, 1954-1955.; 4606; 1 pak
  - Verslagen van de uitzendingen naar Korea, Suriname en Nieuw-Guinea, 1954-1955.; 4607; 1 omslag
  - Stukken betreffende de wachtgeld bedragen van Papoea militairen, 1954-1955.; 4608; 1 omslag
  - Stukken betreffende een door de toenmalige Stichting Fomiba als geschenk aan de Landmacht Nieuw-Guinea toegezonden en aldaar zoekgeraakte en intussen terechtgekomen bandopname apparaat "Sound Mirror", 1954-1955.; 4609; 1 omslag
  - Stukken betreffende uniformkleding, afvoerschema´s, geneeskundige verzorging, passagierslijsten van militair- en burgerpersoneel van de Landmacht Nieuw-Guinea die met het ms Sibajak repatriëren naar Nederland, 1954 1955.; 4610; 1 pak
  - Stukken betreffende de Controlecommissie Militaire Administratie Nieuw-Guinea, 1954-1955.; 4611; 1 pak
  - Reisverslagen van 1 en 2 Detachement Suriname Compagnie, 1954-1955.; 4612; 1 omslag
  - Stukken betreffende de opheffing van de Landmacht Nieuw-Guinea en de overname door de Koninklijke marine, 1954-1955.; 4613; 1 pak
  - Maandverslagen van de liquidatie van de Landmacht Nieuw-Guinea, 1954-1955.; 4614; 1 omslag
  - Stukken betreffende de samenstelling en een overzicht van de organiek benodigde wapens, motorvoertuigen, vaartuigen en verbindingsmiddelen van de Landmacht Suriname, 1955.; 4615; 1 omslag
  - Nota aan Directeur Materieel betreffende de eisen en wensen voor een transportboot voor de Landmacht Suriname, 1955.; 4616; 1 stuk
  - Brief van het Directoraat Personeel betreffende het vervoer van personen en inboedel bij ontslag uit de militaire dienst in Nieuw-Guinea, 1955.; 4617; 1 stuk
  - Stukken betreffende opgaven van personeel van de Landmacht Nieuw-Guinea dat na vertrek van het ms Sibajak in Nieuw-Guinea blijft, 1955.; 4618; 1 omslag
  - Stukken betreffende het inrichten van kantines en dergelijke van de Landmacht Suriname, 1955.; 4619; 1 omslag
  - Stukken betreffende het onderzoek naar het ongeval met een landmijn op 25 februari te Matta (district Suriname) waarbij zes militairen zijn overleden en zeven militairen gewond zijn geraakt, 1955.; 4620; 1 omslag
  - Reisverslagen van de commanderend officier van de troepen aan boord van het ms Sibajak over de reis van Nieuw-Guinea naar Rotterdam, 1955.; 4621; 1 omslag
  - Stukken betreffende de ontwerp-uitrusting van deTechnische Dienst Werkplaats Suriname, 1955.; 4622; 1 omslag
  - Brief van commandant Landmacht Suriname betreffende een verzoek van een houthandelaar om drie afgekeurde Marmon Harrington-tanks te kopen, 1955.; 4623; 1 stuk
- Archief van het Bureau Statistiek, 1955-1958, T
  - Ingekomen en minuten van uitgaande stukken, 1955; 4432; 1 omslag
  - Maandelijkse Statistische Rapporten, 1955-1958; 4433-4438; 33 delen
    - 1955, 4433-4434
      - Nrs. 26 - 26/D, 4433
      - Nrs. 26/E - 26/J, 4434
        4434-4435
        1956
    - Nrs. 26/K - 26/V, 4435
    - Nrs. 26/X - 26/2/H, 4436
    - 1957-1958, 4437-4438
      - Nrs. 26/2I - 26/2/Q, 4437
      - Nrs. 26/R - 26 2/X, 4438
- Archief van het bureau Uitrustingsstaten, 1949-1961, U
  - Stukken betreffende de organisatie, 1949-1953; 4439; 1 omslag
  - Stukken betreffende opgaven personeelssterkte, 1950-1953, 1955; 4440; 1 omslag
  - Maandverslagen, 1950-1958; 4441; 1 pak
  - Vergaderverslagen, 1952, 1955; 4442; 1 omslag
  - Stukken betreffende Oorlogs-, Vredes-, en Munitie-Uitrustingsstaten, (OUS, VUS en MUS), 1950-1955, 1960-1961; 4443-4462; 15 pakken en 5 omslagen OUS
    - OUS 1950, 4443; 1 omslag
    - OUS 1951 jan. - juni, 4444
    - OUS 1951 juli - dec., 4445
    - OUS 1952 jan. - apr., 4446
    - OUS 1952 mei - dec., 4447
    - OUS 1953, 4448
    - OUS 1954 jan. - mrt., 4449
    - OUS 1954 apr. - juni, 4450
    - OUS 1954 juli - sep., 4451
    - OUS 1954 okt. - dec., 4452
    - OUS 1955 jan. - mrt., 4453
    - OUS 1955 apr - juli, 4454
    - OUS 1955 aug. - dec., 4455
    - OUS 1955 1961, geheim, 4456; 1 omslag
    - VUS 1951, 4457; 1 omslag
    - VUS 1953, 4458
    - VUS 1954, 4459
    - VUS 1955, 4460
    - VUS 1960, 4461; 1 omslag
    - MUS 1952, 4462; 1 omslag
  - Indexen van Oorlogs-, en Vredesuitrustingsstaten, Detaillijsten en Schalen, 1952-1953; 4463-4464; 2 delen
    - 1952, 4463
    - 1953, 4464
- Archief van het Adviesbureau Materieelbehoeften, 1953-1958., V
  - Agenda's van ingekomen en uitgaande algemene stukken, 1953-1957; 4465-4473; 9 delen
    1955 niet aanwezig
    - 1953, nrs. 1 - 226, 4465
    - 1953, nrs. 227 - 424, 4466
    - 1954, nrs. 1 - 362, 4467
    - 1954, nrs. 363 - 748, 4468
    - 1954, nrs. 749 - 805, 4469
    - 1956, nrs. 1 - 361, 4470
    - 1956, nrs. 362 - 686, 4471
    - 1957, nrs. 1 - 332, 4472
    - 1957, nrs. 333 - 367, 4473
  - Agenda's van ingekomen en uitgaande confidentiële stukken, 1953-1954, 1956; 4474-4475; 2 delen
    - 1953-1954, nrs. 1 - 35/conf, 2 - 74/conf, 4474
    - 1956, nrs. 1 - 37/conf, 4475
  - Agenda van ingekomen en uitgaande geheime stukken, 1955; 4476; 1 deel
  - Alfabetisch register/klapper op de algemene agenda´s, 1953; 4477; 1 deel
  - Ingekomen en minuten van uitgaande stukken, 1953-1957; 4478-4187; 10 omslagen
    - 1953, confidentieel, 4478
    - 1953, geheim, 4479
    - 1954, algemeen, 4480
    - 1954, confidentieel, 4481
    - 1954, geheim, 4482
    - 1955, geheim, 4483
    - 1956, algemeen, 4484
    - 1956, confidentieel, 4485
    - 1957, algemeen, 4486
    - 1958, algemeen, 4487
  - Stukken betreffende beschikking, instructies van het Adviesbureau Materieelbehoeften, 1953-1957; 4488; 1 omslag
- Archief van het Bureau Coördinatie Begrotingsaangelegenheden, 1952-1962, W
  - Brief van de Commandant luchtdoelartillerie betreffende Belgisch-Nederlandse overeenkomst inzake de oprichting van de gezamenlijke Luchtdoelartillerieschool te Lombardzijde en het gebruik van het schietkamp te Den Helder door Belgische onderdelen, met bijlage, 1952; 4489; 1 stuk
  - Vervallen, 4490
  - Stukken betreffende fondsen voor de Inspecteur der Nationale Reserve, 1952-1954; 4491; 1 omslag
  - Verslagen van vergaderingen van de Sectiehoofden, 1952-1954; 4492; 1 pak
  - Stukken betreffende de vredessamenstelling en vredesbevelvoering van de KL (territoriaal), 1952-1954, 1960; 4493; 1 omslag
  - Stukken betreffende de vaste veiligheidsorder voor het Hoofdkwartier van de Generale staf, 1953; 4494; 1 omslag
  - Verslagen van de begrotingsvergadering, 1953; 4495; 1 omslag
  - Sterkteoverzichten van de KL, 1953-1955; 4496; 1 omslag
  - Stukken betreffende het legeringsplan, gebaseerd op het "Plan oktober 1954", 1953; 4497; 1 pak
  - Stukken betreffende de ontwerpbegroting 1954, 1953-1954; 4498; 1 pak
  - Stukken betreffende verslagen van besprekingen inzake de overheveling, 1953-1954; 4499; 1 omslag
  - Nota betreffende bijzondere buitengewone oproeping in werkelijke dienst (R-oproep), 1954; 4500; 1 stuk
  - Verslag van een bespreking inzake kledingverstrekking, 1954; 4501; 1 stuk
  - Nota betreffende de instelling van nieuwe dienstvakken bij de KL, 1954; 4502; 1 stuk
  - Nota betreffende de begrotingsoverschrijving van gelden t.b.v. de plannen C en D naar 1955, 4503; 1 stuk
  - Stukken betreffende "Operatie Zaltbommel" versterking van de KL in Nederlands Nieuw-Guinea, 1960-1962; 4504; 1 omslag
  - Stukken betreffende terugkeer van militairen uit Nederlands Nieuw-Guinea, 1962; 4505; 1 pak
- Archief van de Sectie Beleidsadministratie, 1960-1964, X
  - Agenda´s van ingekomen en uitgaande stukken, 1960-1964; 4506-4528; 23 delen
    - Algemeen, 4506-4521
      - 1960, januari 4 april 4, 4506
        Stukken niet aanwezig.
      - 1960, april 4 - juli 14, 4507
      - 1960, juli 14 - oktober 18, 4508
      - 1960, oktober 18 - december 31, 4509
      - 1961, januari 1 - maart 28, 4510
      - 1961, maart 28 - juli 28, 4511
      - 1961, juli 28 - december 11, 4512
      - 1961, december 11 - 1962, april 9, 4513
      - 1962, april 10 september 3, 4514
      - 1962, september 3 december 31, 4515
      - 1963, januari 2 mei 21, 4516
      - 1963, mei 21 november 8, 4517
      - 1963, november 8 december 23, 4518
      - 1964, januari 2 mei 13, 4519
      - 1964, mei 13 december 31, 4520
      - 1964, januari 7 december 31, 4521
    - Confidentieel, 4522-4525
      - 1961, 4522
        stukken niet aanwezig.
      - 1962, 4523
      - 1963, 4524
      - 1964, 4525
        452604528
        Geheim
    - 1962, 4526
    - 1963, 4527
    - 1964, 4528
  - Ingekomen en minuten van uitgaande stukken, 1962-1964.; 4529-4536; 4 pakken, 2 omslagen en 1 stuk
    - Algemeen, 4529-4531
      - 1962, 4529; 1 omslag
      - 1963, 4530
      - 1964, 4531
    - Confidentieel, 4532-4534
      - 1962, 4532; 1 omslag
      - 1963, 4533
      - 1964, 4534
    - Geheim, 4535-4536
      - 1964, 4535; 1 stuk
      - Vervallen, 4536
- Archief van het bureau Militair Aardrijkskundige Oorlogsvoorbereiding, 1943-1953, Y
  - Stukken betreffende de jaarverslagen van de Topografische Dienst, 1944-1952; 4537; 1 pak
  - Stukken betreffende huisvesting van de Topografische Dienst, 1945-1948; 4538; 1 omslag
  - Stukken betreffende maandverslagen, 1945-1948; 4539; 1 omslag
  - Stukken betreffende verslagen van bezoeken aan de Topografische Dienst te Utrecht, congressen, tentoonstellingen, cursussen, reizen, 1945-1953; 4540; 1 omslag
  - Stukken betreffende de wederinrichting van het Cartographisch Instituut en landmeetkundige diensten, 1946-1948; 4541; 1 omslag
  - Stukken betreffende legerorders, korpsorder en gestandaardiseerd operatiebevel, 1946-1953, 4542; 1 omslag
  - Twee boekwerkjes betreffende het Aardrijkskundig Militair Instituut bij de 75-jarige herdenking zijner oprichting" en "Aerial Photograph and Photo Interpretation", 1947-1952; 4543; 1 omslag
  - Stukken betreffende organisatie en reorganisatie, instructies voor de Directeur van de Topografische Dienst, voor het Directoraat Juridische Zaken en voor de Legerkorps commandant, 1947-1953; 4544; 1 omslag
  - Fiches betreffende geclassificeerde stukken, 1952, 1953; 4545; 1 kaartsysteem
  - Stukken betreffende luchtfoto´s van het Rijn-IJsselfront met kaarten, 1952-1953; 4546; 1 omslag
  - Stukken betreffende luchtfoto´s genomen door de geallieerde luchtmacht, 1953; 4547; 1 omslag
- Archief van het Adviesbureau Wetenschappelijk Onderzoek Radar-Vuurleidingscentrum, 1954, Z
  - Register van ingekomen en uitgaande stukken, 1954; 4548; 1 omslag
  - Ingekomen en minuten van uitgaande stukken, 1954; 4549; 1 omslag
- Archief van de Commissie Schepers (Commissie voor Militaire Aangelegenheden), 1949, AA
  - Ingekomen en minuten van uitgaande stukken, 1949; 4550-4551; 2 pakken
    - Mrt. - juli, 4550
    - Aug. - nov. 1949, 4551
- BB Bijlagen
  - Uittreksel uit het Registratuurplan van het Ministerie van Defensie, de Koninklijke Landmacht en de Koninklijke Luchtmacht., 4552
  - Uitgenomen documenten uit inv. nrs. 1357, 1584, 1651 en 1652 betreffende niet-conventionele wapensystemen, 1960, 1966, 1967; 4624; 1 omslag